# 连续编制合并报表时的商誉

提问人：澄莹 01181655 时间：2014-02-12 08:49:24
弱弱地请教，在母子公司合并报表中，对子公司所有者权益进行抵销时，产生了商誉 80 万元；该商誉在以后年度编制合并报表是否可以增加，如变为 120 万元？ 若商誉不能变动，则第二年子公司所有者权益之和与母公司长期股权投资的差额计哪个科目？（假设为全资子公司） 谢谢！

回答人：chenyiwei
针对同一子公司的商誉，后续是不可能增加的（否则就是在确认自创商誉，这是不允许的），但后续商誉可能因为减值或者与之相关的业务被处置转出而减少。